臺灣臺中地方法院刑事判決
111年度交簡上字第293號
上  訴  人  臺灣臺中地方檢察署檢察官
被      告  張淑蘭


上列上訴人因被告過失傷害案件，不服本院中華民國111 年8月2
4日111年度中交簡字第1547號第一審刑事簡易判決（聲請簡易判
決處刑案號：111年度偵字第11836號），提起上訴，本院管轄之
第二審合議庭判決如下：
    主    文
上訴駁回。
    事實及理由
一、本案審判範圍：參諸修正刑事訴訟法第348條第3項規定立法
    理由，宣告刑、數罪併罰所定之應執行刑、沒收，倘若符合
    該條項的規定，已得不隨同其犯罪事實，而單獨成為上訴之
    標的，且於上訴人明示僅就刑上訴時，第二審法院即不再就
    原審法院所認定之犯罪事實為審查，而應以原審法院所認定
    之犯罪事實，作為論認原審宣告刑、執行刑及沒收妥適與否
    的判斷基礎。本案檢察官上訴書已載明針對原審判處有期徒
    刑2月，並得以新臺幣（下同）1000元折算1日之標準易科罰
    金係屬過輕部分提起上訴，檢察官於本院亦陳明此節，依前
    述說明，本院僅就原審判決量刑妥適與否進行審理，至於量
    刑以外部分，則非本院審查範圍，先予指明。
二、本案犯罪事實、所犯法條及罪名，均引用本院第一審刑事簡
    易判決之記載（如附件）。
三、駁回上訴之理由：
(一)檢察官上訴意旨略以：被告張淑蘭係駕駛自用小貨車造成告
    訴人陳威受有傷害，事後未積極關心告訴人傷勢，亦未與告
    訴人和解，犯後態度不佳，而被告之過失行為係本件車禍肇
    事主因，且告訴人所受傷害非輕，原審僅論處被告有期徒刑
    2月，如易科罰金，以1000元折算1日，顯屬過輕等語（簡上
    卷第13至14、68頁）。
(二)按量刑之輕重，係屬事實審法院得依職權自由裁量之事項，
    苟法院於量刑時，已以行為人之責任為基礎，斟酌刑法第57
    條各款所列情狀，而未逾越法定範圍，又未濫用其職權，即
    不得指為違法（最高法院101年度台上字第3147號判決意旨
    參照）；又在同一犯罪事實與情節，如別無其他加重或減輕
    之原因，下級審量定之刑，亦無過重或失輕之不當情形，則
    上級審法院對下級審法院之職權行使，原則上應予尊重（最
    高法院85年度台上字第2446號判決意旨參照）。量刑既係法
    院裁量之職權行使，法官審酌刑法第57條所列各款事由及一
    切情狀，所為科刑輕重之權衡，苟無顯然欠缺妥當性或違法
    之處，上級審法院對於下級審法院職權之行使，自應予以尊
    重，難僅為調整刑度而任意改判。經查：原審判決審酌被告
    未注意行經無號誌之交岔路口，應暫停讓幹道車先行，致告
    訴人受有上開傷害，被告表示願與告訴人和解，惟告訴人表
    示不用安排調解，故未與告訴人成立和解或調解，及考量本
    件情節、被告過失程度、告訴人所受傷勢暨被告為高中畢業
    之智識程度、擔任家管、家庭經濟狀況小康等一切情狀，於
    法定刑度內量處被告有期徒刑2月，並諭知以1000元折算1 
    日之易科罰金折算標準，已斟酌刑法第57條各款所列情狀，
    並就檢察官上訴意旨所指摘事項詳予審酌，其量刑未逾越法
    定刑度，亦未濫用自由裁量之權限，所為量刑並無明顯違法
    、不當。又參以被告及告訴人經本院排定調解期日均到場，
    惟調解委員因告訴人於調解中怒斥被告、拍桌等不理性行止
    而認無法調解，故調解不成立，此有本院臺中簡易庭調解事
    件報告書1份在卷可稽（簡上卷第57頁），是本件雙方無法
    達成調解或和解，尚難完全究責於被告。檢察官上訴就原審
    判決已詳細說明之事項，指摘原審判決不當，上訴為無理由
    ，應予駁回。
據上論斷，應依刑事訴訟法第455 條之1 第1 項、第3 項、第36
8 條、第373條，判決如主文。
本案經檢察官林宏昌提起公訴及上訴，檢察官林忠義到庭執行職
務。
中　　華　　民　　國　　111 　年　　11　　月　　24　　日
                  刑事第八庭  審判長法  官  簡芳潔
　　　　　　　　　                  法  官  姚佑軍
　　　　　　　　　                  法  官  林秉賢
上為正本係照原本作成。
本判決不得上訴。　
                                    書記官  詹東益
中　　華　　民　　國　　111 　年　　11　　月　　24　　日
附錄論罪科刑法條：
中華民國刑法第284條
因過失傷害人者，處1年以下有期徒刑、拘役或10萬元以下罰金
；致重傷者，處3年以下有期徒刑、拘役或30萬元以下罰金。
【附件】：臺灣臺中地方法院刑事簡易判決（111年度中交簡字
第1547號）